臺灣士林地方法院民事裁定
111年度司家聲字第15號
聲  請  人  陳睛澐（原名陳韶嬅）

相  對  人  陳柏蓉  



            陳靜文  



上列當事人間分割遺產事件，聲請人聲請確定訴訟費用額，本院
裁定如下：
    主  文
相對人陳柏蓉、陳靜文應各給付聲請人陳睛澐（原名陳韶嬅）之
訴訟費用額確定為新臺幣壹萬參仟玖佰陸拾陸元，及自本裁定送
達相對人之翌日起至清償日止，按年息百分之五計算之利息。
    理  由
一、按法院未於訴訟費用之裁判確定其費用額者，第一審受訴法
    院於該裁判有執行力後，應依聲請以裁定確定之；依第1 項
    確定之訴訟費用額，應於裁定送達之翌日起，加給按法定利
    率計算之利息。當事人分擔訴訟費用者，法院應於裁判前命
    他造於一定期間內，提出費用計算書、交付聲請人之計算書
    繕本或影本及釋明費用額之證書。他造遲誤前項期間者，法
    院得僅就聲請人一造之費用裁判之。但他造嗣後仍得聲請確
    定其訴訟費用額。民事訴訟法第91條第1 項、第3 項、第92
    條分別定有明文。而所謂訴訟費用，包括裁判費、同法第77
    條之23至第77條之25所定之費用，即訴訟文書之影印費、攝
    影費、抄錄費、翻譯費、證人及鑑定人日旅費，及其他進行
    訴訟之必要費用。又家事訴訟事件，除本法別有規定者外，
    準用民事訴訟法之規定，家事事件法第51條亦有明定。
二、聲請人與相對人間請求分割遺產事件，經本院110年度家繼
    訴字第40號判決訴訟費用由兩造各依三分之一比例負擔並確
    定在案。
三、經查，聲請人主張其預納第一審裁判費共計新臺幣（下同）
    41,897元，業據其提出收據影本，並業經本院調閱相關卷宗
    審查無誤，是相對人抗辯聲請人提出之收據與本案無關為無
    理由。又依據上開判決意旨，件聲請人、相對人二人應各自
    負擔訴訟費用之三分之一，是相對人陳柏蓉、陳靜文應給付
    聲請人之訴訟費用額確定為13,966元（計算式：41,897×1/3
     ＝13,966，元以下四捨五入），並依民事訴訟法第91條第3 
    項規定，加給自裁定送達翌日起至清償日止按法定利率即週
    年利率5 ％計算之利息。
四、末相對人抗辯聲請人曾另案請求履行判決內容，經本院以11
    1年度士司調字第47號返還不當得利事件受理在案，兩造並
    於111年3月24日成立調解，其中調解筆錄並載明「聲請人本
    件其餘請求拋棄」，聲請人本於系爭判決請求履行，所稱的
    其餘請求當然指該主要請求（不當得利）以外的權利、利益
    ，否則即違反調解之目的，亦毫無誠信，故聲請人不得再向
    相對人請求云云，惟查本件聲請人聲請確定訴訟費用額係針
    對本院110年度家繼訴字第40號分割遺產事件，而依據相對
    人所提出之民事起訴狀、本院111年度士司調字第47號調解
    筆錄（見本院第45至50頁）內容觀之，聲請人另案請求並非
    係請求履行本院110年度家繼訴字第40號之判決內容，而是
    針對本院110年度家繼訴字第40號附表編號第22項之「被繼
    承人對被告陳柏蓉之不當得利債權」另案請求，故即使兩造
    已成立調解，並於調解筆錄載明「聲請人本件其餘請求拋棄
    」，亦僅係針對該不當得利案件，難謂聲請人係欲拋棄主要
    請求（不當得利）以外之權利，是相對人上開所辯不足可採
    。
五、爰裁定如主文。
六、如不服本裁定，應於裁定送達後10日內，以書狀向本院司法
    事務官提出異議。
中　　華　　民　　國　　111 　年　　11　　月　　3 　　日
                家事庭司法事務官  高智皇